臺灣臺南地方法院民事裁定              100年度聲字第233號
聲  請  人  毛碧珠
相  對  人  黃新
上列當事人間聲請停止執行事件，本院裁定如下：
    主      文
聲請人供擔保新臺幣捌拾陸萬陸仟陸佰陸拾柒元後，本院一００
年度司執字第九一二三一號強制執行事件之強制執行程序，於聲
請人向本院提起之一００年度補字第五０三號債務人異議之訴事
件裁判確定或和解、撤回前應暫予停止。
    理      由
一、按有回復原狀之聲請，或提起再審或異議之訴，或對於和解
    為繼續審判之請求，或提起宣告調解無效之訴，撤銷調解之
    訴，或對於許可強制執行之裁定提起抗告時，法院因必要情
    形，或依聲請定相當並確實之擔保，得為停止強制執行之裁
    定，強制執行法第18條第2項定有明文 。又法院依強制執行
    法第 18條第2項定擔保金額而准許停止強制執行之裁定者，
    該項擔保係備供債權人因停止執行所受損害之賠償，其數額
    應依標的物停止執行後，債權人未能即時受償或利用該標的
    物所受之損害額，或其因另供擔保強制執行所受之損害額定
    之，非以標的物之價值或其債權額為依據（最高法院91年度
    台抗字第429號、92年度台抗第480號裁定意旨參照）。
二、本件聲請意旨略以：聲請人所有之臺南市○○區○○段216
    、216-1、216-2地號土地遭相對人聲請強制執行，經本院
    100年度司執字第91231號強制執行事件受理在案，現尚未執
    行終結，惟聲請人已就此強制執行程序向本院提起100年度
    補字第503號債務人異議之訴，爰聲請准予停止本院100年度
    司執字第91231號執行事件之強制執行等語。
三、經查：聲請人主張之前揭事實，業據本院依職權調取上開執
    行卷及本院100年度補字第503號債務人異議之訴民事卷宗查
    明屬實，依前揭說明，認聲請人之聲請為有理由，應予准許
    。
四、本院審酌相對人請求強制執行之債權為本金新臺幣（下同）
    400萬元；又本件聲請人提起債務人異議之訴之民事訴訟，
    其訴訟標的價額已逾民事訴訟法第466條第1項、第3項所定
    金額150萬元，為得上訴三審案件，應適用民事通常程序，
    則依據司法院頒布之各級法院辦案期限實施要點所定民事通
    常程序辦案期限第一審為1年4個月、第二審為2年、第三審
    為1年計算，上開第三人異議之訴事件審理期間可推定為4年
    4個月，此亦為相對人遲延受償之期間，則相對人此段期間
    所受之損失，應為上開金額之利息。本院認該項損失，應依
    法定利率即週年利率百分之五計算，且不受利率波動之影響
    ，較為客觀妥適。依此計算，則相對人因未能即時受償而可
    能造成之損失額為866,667元【計算式：4,000,000元×5％
    ×（4＋4/12）＝866,667元，元以下四捨五入】。是依首揭
    說明，聲請人自應對相對人因停止強制執行可能遭受之上開
    損害提出擔保，爰酌定擔保金額為866,667元，依強制執行
    法第18條第2項，裁定如主文。
中    華    民    國   100    年    11    月    21    日
                  民事第一庭    法  官  張麗娟
以上正本係照原本作成
如對本裁定抗告，應於收受裁定正本送達後10日內向本院提出抗
告狀，並繳納抗告裁判費新台幣1,000元整。
中    華    民    國   100    年    11    月    21    日
                                書記官  楊宗倫